【裁判字號】    97,訴,498
【裁判日期】    970327
【裁判案由】    違反毒品危害防制條例
【裁判全文】
臺灣彰化地方法院刑事判決               97年度訴字第498號
公  訴  人  臺灣彰化地方法院檢察署檢察官
被      告  甲○○
上列被告因違反毒品危害防制條例案件，經檢察官提起公訴（九
十七年度毒偵字第二九八號），本院依簡式審判程序判決如下：
    主  文
甲○○施用第一級毒品，累犯，處有期徒刑拾月；又施用第二級
毒品，累犯，處有期徒刑陸月。應執行有期徒刑壹年月。
    事  實
一、甲○○前因違反肅清煙毒條例、麻醉藥品管理條例案件，經
    本院以八十三年度訴字第九一二號分別判處有期徒刑三年四
    月、六月，應執行有期徒刑三年六月確定，因違反藥事法案
    件，經本院以八十三年度訴字第一三二三號判處有期徒刑六
    月確定，上開二案再經本院以八十四年度聲字第一○○號裁
    定合併定其應執行刑為有期徒刑三年十月確定，嗣經送監執
    行，於民國八十五年二月十七日因縮短刑期假釋出監付保護
    管束；於假釋期間，復因違反肅清煙毒條例案件，經本院以
    八十七年度訴字第二五二號判處有期徒刑三年二月確定，並
    經撤銷假釋，與前揭殘刑接續執行，於九十一年八月二十七
    日因縮短刑期假釋出監付保護管束，並於九十二年十二月二
    十一日因保護管束期滿未經撤銷假釋，而執行完畢。又因施
    用第一級毒品、第二級毒品案件，經臺灣高等法院臺中分院
    以九十六年度上訴字第二一八四號分別判處有期徒刑三月又
    十五日、四月、二月、二月，應執行有期徒刑九月確定，並
    於九十六年十二月二十七日送監執行，現仍在臺灣彰化監獄
    執行中。另因施用毒品案件，經本院以九十四年度毒聲字第
    二二八號裁定送觀察、勒戒後，認有繼續施用毒品之傾向，
    再經本院以九十四年度毒聲字第四五六號裁定送強制戒治，
    於九十五年二月九日執行完畢釋放，並經臺灣彰化地方法院
    檢察署檢察官以九十五年度戒毒偵字第七七、七八號為不起
    訴處分確定。詎甲○○於前開強制戒治執行完畢釋放後五年
    內，仍不知悔改，復於九十六年十月二十三日下午五時三十
    分許，在其位於彰化縣和美鎮○○里○○路六六號住處內，
    以將第一級毒品海洛因摻入香菸點燃抽吸之方式，施用第一
    級毒品海洛因一次；另於上開施用第一級毒品海洛因後之同
    日某時許，在其上開住處內，以將第二級毒品甲基安非他命
    置於鋁箔紙上用火燒烤而吸其煙霧之方式，施用第二級毒品
    甲基安非他命一次。嗣於九十六年十月二十四日下午五時許
    ，為警通知至彰化縣警察局和美分局塗厝派出所，經其同意
    採集尿液送驗，結果呈嗎啡、甲基安非他命陽性反應，始悉
    上情。
二、案經彰化縣警察局和美分局報告臺灣彰化地方法院檢察署檢
    察官偵查起訴。
    理  由
一、按除被告所犯為死刑、無期徒刑、最輕本刑為三年以上有期
    徒刑之罪或高等法院管轄第一審案件者外，於刑事訴訟法第
    二百七十三條第一項程序進行中，被告先就被訴事實為有罪
    之陳述時，審判長得告知被告簡式審判程序之旨，並聽取當
    事人、代理人、辯護人及輔佐人之意見後，裁定進行簡式審
    判程序；除簡式審判程序、簡易程序及第三百七十六條第一
    款、第二款所列之罪之案件外，第一審應行合議審判；刑事
    訴訟法第二百七十三條之一第一項、第二百八十四條之一分
    別定有明文。本件被告甲○○所犯係死刑、無期徒刑、最輕
    本刑為三年以上有期徒刑或高等法院管轄第一審案件以外之
    罪，且於本院行準備程序時就被訴事實為有罪之陳述，經受
    命法官告知簡式審判程序之旨，並聽取公訴人、被告之意見
    後，本院合議庭認無不得或不宜改依簡式審判程序進行之處
    ，經評議結果，裁定改由受命法官獨任行簡式審判程序，合
    先敘明。
二、訊據被告甲○○對於上開施用第一級毒品海洛因、第二級毒
    品甲基安非他命之犯行，均坦承不諱，且員警於九十六年十
    月二十四日，經其同意採集尿液送驗，結果呈嗎啡、甲基安
    非他命陽性反應，此有應受尿液採驗人尿液檢體採集送驗紀
    錄表、詮昕科技股份有限公司濫用藥物尿液檢驗報告各一紙
    在卷可稽，足徵被告之自白確與事實相符。又被告施用毒品
    案件，經本院以九十四年度毒聲字第二二八號裁定送觀察、
    勒戒後，認有繼續施用毒品之傾向，再經本院以九十四年度
    毒聲字第四五六號裁定送強制戒治，於九十五年二月九日執
    行完畢釋放，並經臺灣彰化地方法院檢察署檢察官以九十五
    年度戒毒偵字第七七、七八號為不起訴處分確定，此有臺灣
    彰化地方法院檢察署刑案資料查註紀錄表及臺灣高等法院被
    告前案紀錄表各一份在卷可考。被告於九十五年二月九日強
    制戒治執行完畢釋放後，五年內再犯本件施用第一級毒品、
    第二級毒品犯行，依毒品危害防制條例第二十三條第二項規
    定，自應依法論科。本件事證明確，被告施用第一級毒品海
    洛因、第二級毒品甲基安非他命之犯行，均堪認定。
三、核被告所為，分別係犯毒品危害防制條例第十條第一項之施
    用第一級毒品罪、同條第二項之施用第二級毒品罪。被告為
    施用第一級毒品、第二級毒品，而持有各該級毒品，其持有
    之低度行為，應各為施用之高度行為所吸收，均不另論罪。
    再被告所犯上開二罪，係犯意各別、行為互殊，應予分論併
    罰。又被告前因違反肅清煙毒條例、麻醉藥品管理條例案件
    ，經本院以八十三年度訴字第九一二號分別判處有期徒刑三
    年四月、六月，應執行有期徒刑三年六月確定，因違反藥事
    法案件，經本院以八十三年度訴字第一三二三號判處有期徒
    刑六月確定，上開二案再經本院以八十四年度聲字第一○○
    號裁定合併定其應執行刑為有期徒刑三年十月確定，嗣經送
    監執行，於八十五年二月十七日因縮短刑期假釋出監付保護
    管束；於假釋期間，復因違反肅清煙毒條例案件，經本院以
    八十七年度訴字第二五二號判處有期徒刑三年二月確定，並
    經撤銷假釋，與前揭殘刑接續執行，於九十一年八月二十七
    日因縮短刑期假釋出監付保護管束，並於九十二年十二月二
    十一日因保護管束期滿未經撤銷假釋，而執行完畢，此有臺
    灣彰化地方法院檢察署刑案資料查註紀錄表及臺灣高等法院
    被告前案紀錄表各一份在卷可稽，其於受有期徒刑執行完畢
    後，五年以內故意再犯本件有期徒刑以上之二罪，均為累犯
    ，應依刑法第四十七條第一項規定，各加重其刑。爰審酌被
    告曾因施用毒品經送觀察、勒戒、強制戒治後，仍未能戒斷
    ，顯然未能善體國家設置觀察、勒戒、強制戒治機構，協助
    毒品施用者戒除毒癮之良法美意，及其犯罪之動機、目的、
    所生危害，暨犯罪後坦承犯行，態度尚屬良好等一切情狀，
    分別量處如主文所示之刑，並定其應執行之刑。
據上論斷，應依刑事訴訟法第二百七十三條之一第一項、第二百
九十九條第一項前段，毒品危害防制條例第十條第一項、第二項
，刑法第十一條前段、第四十七條第一項、第五十一條第五款，
判決如主文。
本案經檢察官蔡曉崙到庭執行職務。
中    華    民    國    97    年    3     月    27    日
                        刑事第六庭    法  官  鄭舜元
以上正本證明與原本無異。
如不服本判決，應於判決送達後10日內，向本院提出上訴書狀，
上訴書狀應「敘述具體上訴理由」，並按他造當事人之人數附繕
本。「切勿逕送上級法院」。
中    華    民    國    97    年    3     月    27    日
                                      書記官  呂雅惠
附錄：論罪科刑法條：
毒品危害防制條例第十條：
施用第一級毒品者，處六月以上五年以下有期徒刑。
施用第二級毒品者，處三年以下有期徒刑。


司法院資訊處製作；財團法人民間司法改革基金會備份。
